【裁判字號】    98,簡上,298
【裁判日期】    980618
【裁判案由】    詐欺
【裁判全文】
臺灣桃園地方法院刑事判決             98年度簡上字第298號
上  訴  人  臺灣桃園地方法院檢察署檢察官
被      告  丙○○
上列上訴人因被告詐欺案件，不服本院刑事法庭於民國98年2 月
16日所為之97年度桃簡字第1518號第一審刑事簡易判決（聲請簡
易判決處刑案號：97年度偵緝字第1101號、第7730號），提起上
訴，本院管轄之第二審合議庭判決如下：
    主  文
上訴駁回。
    事實及理由
一、本案犯罪事實及證據，除證據部分補充「被告於本院審理中
    之自白」外，均引用如附件之原審判決書所載（含其所引用
    之聲請簡易判決處刑書）。
二、上訴意旨略以：被告時值壯年，竟貪圖不法利益，將其個人
    之金融帳戶存摺及提款卡交予他人，致詐欺集團成員得藉以
    詐騙告訴人乙○○、甲○○之財產，其中告訴人乙○○遭詐
    騙之金額達新臺幣（下同）300,000 元，告訴人甲○○遭騙
    金額高達440,000 元。惟被告迄成未與告訴人等人和解，且
    未賠償分文，是原審僅量處拘役50日，尚嫌過經，而應由本
    院予以撤銷改判等語。
三、經查：按法官於有罪判決如何量處罪刑，甚或是否宣告緩刑
    ，均為實體法賦予審理法官裁量之刑罰權事項，法官行使此
    項裁量權，自得依據個案情節，參酌刑法第57條所定各款犯
    罪情狀之規定，於法定刑度內量處被告罪刑；除有逾越該罪
    法定刑或法定要件，或未能符合法規範體系及目的，或未遵
    守一般經驗及論理法則，或顯然逾越裁量，或濫用裁量等違
    法情事之外，自不得任意指摘其量刑違法，最高法院著有80
    年臺非字第473 號、75年臺上字第7033號、72年臺上字第66
    96號、72年臺上字第3647號等判例可資參照。準此，法官量
    刑，如非有上揭明顯違法之情事，自不得擅加指摘其違法或
    不當。檢察官雖以本案被告時值壯年，竟貪圖不法利益，將
    其個人之金融帳戶存摺及提款卡交予他人，致詐欺集團成員
    得藉以詐騙告訴人乙○○300,000 元之財產，及詐騙告訴人
    甲○○440,000 元之財產，且被告迄成未與告訴人等人和解
    ，亦未賠償分文之情，而提起上訴，惟本案原審以被告係幫
    助犯而依正犯之刑減輕後，再審酌被告為謀一己私利而將帳
    戶存摺、提款卡、印章及密碼交給不法分子資為詐欺取財之
    工具，供詐騙集團作為詐騙款項匯入、領取之用，紊亂社會
    正常交易秩序，並使不法之徒藉此輕易詐取財物，使檢警難
    以追查緝捕，所造成之危害非輕，及被告犯罪之目的、動機
    、素行等一切情狀後，科處拘役50日，並諭知易科罰金之折
    算標準，顯均已就檢察官上訴理由所指摘之事項詳予審酌，
    並無不合，量刑亦甚妥適，是本案檢察官上訴意旨指稱原審
    量刑過輕，容有誤會，其上訴自無理由，應予駁回。
據上論斷，應依刑事訴訟法第455 條之1 第3 項、第368 條、第
373 條，判決如主文。
本案經檢察官丁俊成到庭執行職務。
中    華    民    國    98    年    6     月    18    日
                    刑事第十庭  審判長法  官    江 德 民
                                      法  官    陳 添 喜
                                      法  官    蘇 昌 澤
以上正本證明與原本無異。
不得上訴。
                                      書記官    田 宜 芳
中    華    民    國    98    年    6     月    19    日


司法院資訊處製作；財團法人民間司法改革基金會備份。
